【裁判字號】    98,事聲,30
【裁判日期】    980629
【裁判案由】    聲明異議
【裁判全文】
臺灣嘉義地方法院民事裁定  98年度事聲字第30號
聲明異議人  乙○○
相  對  人  甲○○
上列聲明異議人因債務執行強制執行事件，異議人對於中華民國
98年5月5日本院強制執行處司法事務官所為98年度司執聲字第9
號裁定提出異議，本院裁定如下：
    主  文
異議駁回。
聲明異議費用由聲明異議人負擔。
    理  由
一、按當事人或利害關係人，對於執行法院強制執行之命令，或
    對於執行法官、書記官、執達員實施強制執行之方法，強制
    執行時應遵守之程序，或其他侵害利益之情事，得於強制執
    行程序終結前，為聲請或聲明異議；前項聲請或聲明異議，
    由執行法院裁定之，強制執行法第12條第1項、第2項定有明
    文。而強制執行事件依法規定由法官辦理之事項，除拘提、
    管收外，均得由司法事務官命書記官督同執達員辦理之，強
    制執行法第3 條亦有明定。是司法事務官就債權人強制執行
    之聲請，自得立於執行法院之地位為准駁之裁定（處分）。
    再按司法事務官處理事件所為之處分，與法院所為者有同一
    之效力。當事人對於司法事務官處理事件所為之終局處分，
    得於處分送達後10日之不變期間內，以書狀向司法事務官提
    出異議。司法事務官認異議無理由者應送請法院裁定之。法
    院認異議有理由者，應為適當之裁定；認異議無理由者，應
    以裁定駁回之，民事訴訟法第240條之3、第240條之4第1至3
    項亦分別有明文可按。本件聲明異議人（下稱異議人）對本
    院民事執行處（下稱執行法院）司法事務官所為駁回執行聲
    請之裁定聲明異議，司法事務官認其異議無理由而送本院裁
    定，經核與上開條文規定要件及意旨相符，合先說明。
二、異議意旨略以：本件異議人已於民國98年3月15日前自動將
    佔用建築物拆除，並事前告知書記官將自己拆除，不知為何
    98年3月20日需前來強制執行，且令異議人負擔地政複丈及
    建築測量費、台灣電力、自來水及中華電信差旅費，司法事
    務官為此裁定，顯屬違法不當。為此，提起本件異議，求為
    廢棄該裁定等語。
三、按債權人因強制執行而支出之費用，得求償於債務人者，得
    準用民事訴訟法第91條之規定，向執行法院聲請確定其數額
    。經查本件執行費用係因本院97年執字第32129號拆屋交地
    執行事件而生，經調閱該卷宗，執行法院先於98年2月5日勘
    驗現場，異議人當場爭執拆除地界，則複丈自有必要，且執
    行法院嗣後發文定期98年3月20日強制執行，並請異議人若
    已自動拆除，應於期日前陳報，而異議人於98年2月12日收
    受該份公文，並未在98年3月20日前陳報，有該卷宗可按，
    則相關人員仍有到場之必要，所支出之差旅費自屬執行費用
    。復查98年3月20日當日勘查結果，異議人亦僅拆除建物，
    地面水泥及樑柱尚未清除，地政機關仍有實地複丈界址，有
    執行筆錄可稽，則相對人所支出之上開費用均屬強制執行所
    生，於法並無不合。異議人仍執前詞指摘原裁定不當，求予
    廢棄，為無理由，應予駁回。
四、依強制執行法第30條之1、民事訴訟法第240條之4第3項後段
    、第95條、第78條裁定如主文。
中    華    民    國    98    年    6    月     29    日
                  民一庭法  官  林世芬
以上正本證明與原本無異。
如對本裁定抗告須於裁定送達後10日內向本院提出抗告狀，並繳
納裁判費新臺幣1,000元。
中    華    民    國    98    年    6    月     29    日
                        書記官  許龍崑


司法院資訊處製作；財團法人民間司法改革基金會備份。
